Inventaris van het archief van dr. M. van Blankenstein [levensjaren 1880-1964], (1884) 1940-1961
Nationaal Archief, Den Haag
- ALGEMEEN, A
  - Ingekomen brieven met minuut-antwoord, 1940-1961; 1-488; 489 omslagen
    - Brieven van algemene aard, 1940-1961, 1-465
      - Volksuniversiteiten Amsterdam, 's-Gravenhage, Haarlem, Zaanstreek, 1952, 1954, 1957, 424
      - Voorbeytel, mr. M.C.M., 1948, 425
      - Vredespaleis, bibliothecaris van het, 1947, 426
      - Vriesland, dr. V.E. van, 1946, 1947, 1955, 1957, 427
      - Vrij Nederland, blad, 1947-1949, 1953, 1954, 1947, 428
      - Waal, dr. A.J.C. de, 1946-1948, 429
      - Wagenaar, S., 1948 en z.d., 430
      - Walle, mr. J. van de, 1944, 431
      - Wansink, P.A., 1946, 1947, 432
      - Warendorf, mr. J.C.S., 1946, 1955, 433
      - Weissglass, drs. M., 1946, 434
      - Weitz, dr.jur. Johanna, 1946-1955, 435
      - Welie, M. Van, 1946, 436
      - Wereldomroep, radio Nederland, 1951, 1952, 437
      - Wereldvenster, internationale uitgeversmij. Het, 1949, 438
      - Wery, mr. J.L.L., 1948, 439
      - Wery, mr. W.F., 1946, 1948, 440
      - Weststrate, prof.mr. O., 1947, 441
      - Wiardi Beckman Stichting, dr., 1947, 442
      - Wiener Library te Londen, 1948, 1949, 443
      - Willems, dr. W.J.A., 1947, 444
      - Willert, A., 1957, 445
      - Winkler, J., 1948, 1954, 1957, 446
      - Winstedt, R.O., 1947, 447
      - Withusen, mej. J., 1954-1957, 448
      - Witsen, E., 1947, 449
      - Wolff, prof.dr. D.W., 1949, 450
      - Wolff, R.J., 1945, 451
      - Wollheim, N., 1951, 452
      - Wolterbeek Muller, dr. J., 1950, 453
      - Woudhuysen, mr. F., 1948, 454
      - Wijk, N.van, 1954, 455
      - Wijk, mej. C. van der, 1957, 456
      - Wijsmuller, B., 1944, 457
      - Wyvern, E.P., 1947 en z.d., 458
      - Zaalberg, dr. C.A., 1955 en z.d., 459
      - Zahranicniho Obehodu, 1947, 460
      - Zechlin, dr. W., 1951, 461
      - Zeegers, E.J., 1946, 462
      - Zimmerman, H., 1954, 463
      - Zionistenbond, Nederlandsche, 1950, 464
      - Zwanenberg, S. Van, 1946, 1947, 465
    - Betreffende het blad "Western World" 1955-1960, 466-488
      Maandblad met als doelstelling: vrije discussie tussen Europa en Amerika, opgericht in 1957. Van Blankenstein was vertegenwoordiger van Nederland in het samenwerkend internationaal redactie-comité.
      - Algemeen Nederlandsch Persbureau A.N.P., 1957, 466
      - Béguin, B., 1959, 467
      - Berch van Heemstede, A. Van den, 1957, 468
      - Beyen, dr. J.W., 1957, 469
      - Brouwers, prof. G., 1957, 470
      - Dabernat, R., 1956-1960, 471
      - Friedlaender, E., 1957, 472
      - Fry, R., 1958, 473
      - Heldring, mr. J.L., 1956, 474
      - Koninklijke Luchtvaart Maatschappij, 1955, 475
      - Lennep, dr. D.J. van, 1957, 476
      - Limbach, D., 1957, 477
      - Litvinoff, E., 1959, 478
      - Mowrer, E.A., 1956-1960, 479
      - Os, W. Van, 1957, 480
      - Peereboom, K., 1957, 481
      - Person, B., 1957, 482
      - Radoux, L., 1955-1960, 483
      - Ravaut, 1957, 484
      - Rijkens, dr. P., 1956-1959, 485
      - Stichting "Western World", 1958, 486
      - Werumeus Buning, J.W.F., 1957, 487
      - Witsen Elias, mevr. C., 1957, 488
- BIJZONDER, B
  - Stukken betreffende zijn journalistieke werkzaamheden, I
    - Stukken houdende de tekst van toespraken gehouden voor Radio Oranje, 1940-1943; 489; 1 omslag
    - Briefwisseling tussen de voorzitter van de Raad van Ministers, dr. P.S. Gerbrandy en de voorzitter van de Raad van Commissarissen van het blad Vrij Nederland inzake in dit blad uitgeoefende critiek op de Nederlandse Regering, januari 1941; 490; 2 stukken
    - Schrijven van de voorzitter van de Raad van Commissarissen van The Netherlands Publishing Company Ltd., P. Rijkens, houdende zijn benoeming tot hoofdredacteur van het blad Vrij Nederland, juni 1942; 491; 1 stuk
    - Briefwisseling o.m. met de minister van Oorlog, jhr. O.C.A. van Lidth de Jeude en met kolonel H.J. Kruls inzake een artikel in het blad Vrij Nederland; "Een opwekkend misverstand", waarin een door militaire autoriteiten gewraakte zinsnede over de "W-geest", maart-mei 1943; 492; 1 omslag
      W-geest is de sfeer te Wolverhampton, plaats waar de Prinses Irene Brigade was gelegerd.
    - Briefwisseling met het advocatenkantoor Ingledew, Brown, Bennison en Garrett, inzake de weergave in "Vrij Nederland" van een proces tegen kapiteins van coasters in de Engelse wateren, juni 1943; 493; 8 stukken
    - Briefwisseling met dr. P.S. Gerbrandy inzake al of niet begane indiscreties bij het opnemen van artikelen in het blad "Vrij Nederland", 1943-1944; 494; 1 omslag
    - Briefwisseling met de minister zonder portefeuille, mr. J.A.W. Burger, over diens bijdragen in de rubriek Gegist Bestek; de weergave van zijn ministeriële redevoeringen en bijzonderheden over generaal De Gaulle. Met manuscript-artikelen van minister Burger, 1943-1944 en z.d.; 495; 1 omslag
    - Briefwisseling betreffende het beschikbaar stellen van ruimte in het blad "Vrij Nederland" voor de rubriek der Engelandvaarders Gegist Bestek, over aard en gehalte van de artikelen in deze rubriek en de opheffing ervan, 1943-1944; 496; 1 omslag
    - Briefwisseling met ANEP-ANETA betreffende bijdragen voor het blad "Vrij Nederland" en inzake de berichtgeving van oorlogscorrespondenten uit bevrijd Nederlands gebied, 1943-1945; 497; 1 omslag
    - Artikelen in het blad "Vrij Nederland": "Onze mishandelde taal". Met reacties van lezers, februari-augustus 1944; 498; 1 omslag
    - Briefwisseling met de voorzitter van het London Committee van het Nederlandsche Roode Kruis betreffende een artikel in het blad "Vrij Nederland" over de werkwijze van dit comité, mei-juli 1944; 499; 4 stukken
    - Briefwisseling met de minister van Waterstaat, ir. J.W. Albarda, betreffende ondertekenaars van een manifest tegen het Neo-Fascisme, de rol van mr. H.P.L. Wiessing in deze en diens ontslag bij het blad "Vrij Nederland". Met stukken houdende reacties op artikelen o.m. over ontslagaanvrage van het kabinet Gerbrandy, augustus 1944 en z.d.; 500; 5 stukken
    - Briefwisseling tussen Prins Bernhard, de minister van Oorlog J.M. de Booy en een aantal opper-officieren inzake door de Prins geuite critiek op de geest in het vooroorlogs officierskorps. Afschriften, maart-april 1945; 501; 4 bladen
    - Rapport van J.H. Huizinga over besprekingen met journalisten in Nederland over hun medewerking aan het blad "Vrij Nederland", z.j. [1945]; 502; 1 stuk
    - Briefwisseling met jhr.mr.F. Beelaerts van Blokland, ingekomen brief van de particulier secretaris van Prins Bernhard, mr. J. Thomassen en minuut-brief aan Prins Bernhard over de toezending van het blad "Vrij Nederland", februari-maart 1946; 503; 4 stukken
    - Artikelenreeks in de "Stem van Nederland' n.a.v. het rapport van dr. P.S. Gerbrandy betreffende het regeringsbeleid te Londen. Met aantekeningen, mei-augustus 1946; 504; 1 omslag
    - Briefwisseling met dr. J.M. Somer, H. Hermans en J. Le Poole over een door hem geschreven artikel inzake dr. Somer als hoofd van het Bureau Inlichtingen te Londen, 1946-1947; 505; 1 omslag
    - Verslag van Dr. H.M. Hirschfeld over de gang van zaken bij de processen tegen oorlogsmisdadigers te Neurenberg, waarbij hij als getuige optrad, z.d. [c.1946]; 506; 1 stuk
    - Memorandum van de Nederlandse regering nopens het beleid door de geallieerde mogendheden t.a.v. Duitsland te voeren. Met Engelse vertaling., januari 1947; 507; 2 stukken
    - Artikel: "Dreigt er oorlog?". Concept., z.d. [na 1947]; 508
    - Artikel: "About the Ruhr problem", februari 1948.; 509; 7 bladen
    - Oproep van de Enquêteccommissie Regeringsbeleid 1940-1945 als getuige voor haar te verschijnen. Met lijst van punten waarover hij gehoord zou worden, april 1948.; 510; 2 stukken
    - Manuscript van een lezing: "De journalistiek in de internationale sfeer", januari 1949; 511; 1 stuk
    - Artikel: "Europa und die Koloniën". Concept, met schrijven van F. Eilers Verlag te Bielefeld, november 1949.; 512; 12 bladen
    - Artikelen over dr. Van Blankenstein in het blad "De Waarheid", 1949-1951.; 513; 3 stukken
    - Briefwisseling inzake een door J. Steur, op het door dr. M. Schneider gepubliceerde levensbericht van A.J. Lievegoed in het jaarboek van de Maatschappij der Nederlandse Letterkunde, ingezonden verbetering, oktober-december 1950.; 514; 1 omslag
    - Artikelen verschenen in het blad The Jerusalem Post en in het Deense dagblad Politiken, 1950-1951.; 515; 1 omslag
    - Programma van een bezoek aan Calcutta, maart 1952.; 516; 1 stuk
    - Schrijven aan M. Smedts en concept-artikel, n.a.v. een beschouwing van Jan Vrijman in het blad "Vrij Nederland" over ir. Mussert, speciaal betreffende het verdrag met België van 1926, maart 1957.; 517; 8 bladen
    - Artikel in de Internaationale Spectator: "De Noordse Raad". Overdruk, z.d.; 518; 1 katern
    - Fragment van een redevoering over de geaardheid der Duitsers en de houding der Nederlanders t.a.v. het Duitse volk. Met aantekeningen, z.d.; 519; 2 stukken
    - Fragment-aantekening over zijn journalistieke loopbaan, z.d.; 520; 1 stuk
    - Courantenartikelen n.a.v. zijn zeventigste verjaardag, juni 1950.; 521; 7 stukken
    - Brochure van jhr. Mr. D.J. de Geer; "De synthese in den Oorlog". Met woord vooraf, z.d.; 522; 1 stuk
  - Stukken van persoonlijke aard., II
    - Overeenkomst met W.W. Pangbourne inzake de huur van een huis te Teddington [Engeland], mei 1941.; 523; 1 stuk
    - Briefwisseling, weekrapporten, bestek en tekening betreffende werkzaamheden te verrichten aan zijn huis te Wassenaar tot herstel van oorlogsschade, 1945-1947.; 524; 1 omslag
    - Overeenkomst met het college van kerkmeesters der Nederlands-Hervormde gemeente te Wassenaar inzake de koop van een graf, januari 1947.; 525; 1 stuk
    - Briefwisseling betreffende het plaatsen van een monument bij het graf van zijn vrouw te Wassenaar, juni-juli 1947.; 526; 4 stukken
    - Telegram van de minister van Buitenlandse Zaken, mr. D.U. Stikker houdende mededeling van zijn benoeming tot Ridder en de Orde van de Nederlandsche Leeuw, 1950.; 527; 1 stuk
    - Bewijs van opneming in het bevolkingsregister van Wassenaar, january 1952 en januari 1962.; 528; 2 stukken
    - Overlijdensbewijs van zijn broer Louis van Blankenstein, april 1952.; 529; 1 stuk
    - Volmacht om namens zijn zoon, dochter en schoonzoon oorlogsschade en andere uitkeringen te ontvangen, 1952; 530; 1 stuk
    - Geboortebewijs van zijn echtgenote, Nellij Lohr, januari 1884.; 531; 1 stuk
    - Bewijs van afgelegd doctoraal examen in de medicijnen, doktersbul en afschrift van de geboorteakte van zijn broer Philip van Blankenstein, 1906, 1914, 1916.; 532; 3 stukken
    - Gedicht van Srijiva Bhattachangija, lecturer aan de universiteit te Calcutta. Sanskriet, waarschijnlijk met Engelse vertaling, z.d.; 533; 2 stukken
    - Perskaarten, identiteitsbewijzen, bewijzen van het planten van bomen in Israel op zijn naam en landkaarten van Pakistan, India, Israel, Japan en het Verre Oosten., 534; 2 omslagen
- GEDEPONEERDE STUKKEN, C
  - Briefwisseling van zijn zoon, dr. H. van Blankenstein, 1953-1956.; 535-632; 98 omslagen
    - Acheson, E., 1954., 535
    - Adcock, S. 1956., 536
    - Asch van Wyck, jhr. Dr. W.H.J. van, 1955., 537
    - Association of former Students of the Graduate Institute of International Studies, 1955., 538
    - Bentinck, baron, 1956., 539
    - Bentz van den Berg, P.R., 1953., 540
    - Blankenstein, J. Van, 1954, 1955., 541
    - Blankenstein, M. Van, 1954., 542
    - Blankenstein, dr. M. van, 1953-1956., 543
    - Braam Houckgeest, dr. J.P.W.A., 1955., 544
    - Brandes, F.L., 1955., 545
    - Bretherton, R., 1955, 1956., 546
    - Broersma, notaris O.W., 1953., 547
    - Bryant, R., 1953-1956., 548
    - Buitenlandse Dienst van het Ministerie van Buitenlandse Zaken, z.d., 549
    - Buxton, 1955., 550
    - Castricum, mej. R., 1954., 551
    - Cofleston [?], E., z.d., 552
    - Cohen, E.A., 1953, 1954., 553
    - Collot d'Escury-Williamson Napier, mevr. M.A., 1953., 554
    - Comber, J.E., 1955., 555
    - Cornelder's Shipping Company, 1953., 556
    - Cronheim, A., 1955., 557
    - Cuylits, E.A., 1953, 1954., 558
    - Davies's, 1953., 559
    - Dozy, dr. J.J., 1953, 1954., 560
    - Dutch Club te Londen, 1953., 561
    - Dutch Sailors Home Limited, 1955., 562
    - Economisch Instituut, Nederlandsch, 1953, 1954, 1955., 563
    - Filz, ir.j.W., 1953., 564
    - Gaebeler, dr. ing. J., 1955., 565
    - Gerdeck, mej. A., 1954., 566
    - Gilbert, A.S., 1955., 567
    - Godden, mrs. A., 1954., 568
    - Goebel, mrs. A., 1955., 569
    - Harrods, 1956., 570
    - Hirschfeld, dr. H.M., 1954., 571
    - Hoop, Koninklijke Amsterdamsche Roei-en Zeilvereniging de-, 1955., 572
    - Horton, mevr. E., 1955., 573
    - John's School, St., 1954-1956., 574
      Ontbreekt.
    - Jong, drs. A. de, 1955., 575
    - Kalff, mr. C.P., 1954., 576
    - Kipping, N., 1954-1955., 577
    - Kruisheer, dr. J.C., 1954., 578
    - Land, mr. A.A., 1954., 579
    - Libersart, G., 1953, 1956 en z.j., 580
    - Lynden, Van, 1953., 581
    - Mackeson, brigadier H.R., 1954., 582
    - Manneke, F., 1955., 583
    - Mayer, K.A., 1955., 584
    - Meade, mrs. M., 1955., 585
    - Mees, Ph., 1955., 586
    - Ministry of Labour and National Service, 1953., 587
    - Montessori Lyceum, Haags, 1953., 588
    - Morgan, J., 1955., 589
    - Mullard Overseas Limited, 1953., 590
    - Nationale Levensverzekerings Bank N.V., 1955., 591
    - Netherland benevolent Society, 1956., 592
    - Nieuwe Rotterdamse Courant, 1953, 1956., 593
    - Norvill [?], 1954-1956., 594
    - Nuffield exports Limited, 1954., 595
    - Oorschot-Calon, mevr. A. van, 1955., 596
    - Opstall, dr. H.J. van 1954., 597
    - Orsler, J., 1955., 598
    - Overbeek, mej. A., z.d., 599
    - John's School, St., 1953-1954., 600
    - Pauw, drs. P.M., 1955., 601
    - Pelt, mej. D., 1955., 602
    - Pensioen van dr.H. van Blankenstein, opgaven van, 1953-1954., 603
    - Percival, z.d., 604
    - Philips Phonografische Industrie, 1956., 605
    - Philips and Randle Ltd., 1954., 606
    - Producent, De, 1954., 607
    - Rappard, William E., 1955., 608
    - Scottish Tourist Board, 1955., 609
    - Serraris-Moberly, jhr. en mevr., 1955., 610
    - Slijper, mr. J., 1953., 611
    - Smith, J.B., 1954, 1955., 612
    - Smits-Van Blankenstein, mevr. J., 1953, 1955, 1956 en z.d., 613
    - Spaendonck, mr. B.J.M. van, 1953,1954., 614
    - Stacy, 1955., 615
    - Stokvis, F. en diens vrouw, 1953, 1954., 616
    - Stovel, R.C., 1953., 617
    - Tewson, sir Vincent, 1954., 618
    - Thovars, J.G. de, 1955., 619
    - Vernon, R., 1954., 620
    - Vrije Geluiden, programmablad, 1953., 621
    - Waal, A. De, 1953, 1954., 622
    - Welch, mrs. E., 1955., 623
    - Westminster Bank Limited, 1953, 1954., 624
    - Weston, 1956., 625
    - Wolf-Wijnschenk, mevr. B., 1954., 626
    - Wyndham White, E., 1955., 627
    - Zaalberg, dr. C.A., 1953-1955 en z.j., 628
    - Zanden, mr. J.W. van der, 1955., 629
    - Zuidema-Dufour, L., 1954., 630
    - Brieven met onleesbare afzender, 1953-1956., 631